# 请教陈版：燃气公司特许经营权在建设期的摊销问题

提问人：zhuxiangyi 时间：2019-12-11 08:05:13
陈版主，A 公司从政府处取得特许经营权，约定了经营期限 30 年，目前A 公司仍处于燃气管网建设期，但通过收购当地的燃气公司，有一定的燃气收入。A 公司认为，该项特许经营权约定了 A公司取得当地的唯一经营权，但目前当地的燃气公司仍处于整合阶段，实际上并非只有 A 公司经营燃气业务，该项特许经营权并未发挥实际作用，并且目前公司的收入不足以覆盖特许经营权摊销金额，认为收入和成本不配比，所以将摊销金额资本化计入在建工程。我们认为公司做法不合理，应当将摊销金额费用化。请问我们的想法合理吗？如果要费用化，是从公司取得燃气收入开始费用化，还是取得特许经营权开始费用化？

回答人：chenyiwei
你的理解基本合理，摊销金额应费用化。对于以时间衡量其受益形式的无形资产，其自取得时起在整个授权期内摊销，不是从取得收入开始才开始摊销。